【裁判字號】    89,訴,45
【裁判日期】    890713
【裁判案由】    違反毒品危害防制條例
【裁判全文】
臺灣雲林地方法院刑事判決
    公  訴  人  臺灣雲林地方法院檢察署檢察官
    被      告  甲○○
右列被告因違反毒品危害防制條例案件，經檢察官提起公訴（八十八年度偵緝字第二
四○號），及移送併案審理（八十九年度毒偵字第四六一號），本院判決如左：
    主  文
甲○○施用第壹級毒品，累犯，處有期徒刑拾月；扣案之第壹級毒品海洛因壹小包（
驗餘淨重零點壹伍公克）及殘留微量第壹級毒品海洛因之香菸壹支，均沒收銷燬之。
又連續施用第貳級毒品，累犯，處有期徒刑柒月；扣案之第貳級毒品安非他命壹小包
（驗餘淨重貳點陸參公克）、殘留微量第貳級毒品安非他命之玻璃吸食器壹支及玻璃
球管壹支，均沒收銷燬之。應執行有期徒刑壹年肆月；扣案之第壹級毒品海洛因壹小
包（驗餘淨重零點壹伍公克）、第貳級毒品安非他命壹小包（驗餘淨重貳點陸參公克
）、殘留微量第壹級毒品海洛因之香菸壹支、殘留微量第貳級毒品安非他命之玻璃吸
食器壹支及玻璃球管壹支，均沒收銷燬。
    事  實
一、甲○○曾於民國八十四年十月三十日，因違反麻醉藥品管理條例等案件，經臺灣
    嘉義地方法院判處有期徒刑五月，並於同年十一月二十四確定，甫於八十四年十
    二月二十九日易科罰金執行完畢。甲○○猶不知悔改，於八十七年六月間，因施
    用第二級毒品案件，經臺灣嘉義地方法院以八十七年度毒聲字第三九號裁定送勒
    戒處所觀察、勒戒後，認無繼續施用毒品之傾向，由臺灣嘉義地方法院檢察署檢
    察官於八十七年七月二十八日，以八十七年度偵字三二六二號不起訴處分確定；
    又於八十八年一月間，復因施用毒品案件，經臺灣嘉義地方法院以八十八年度毒
    聲字第五○號裁定送勒戒處所觀察、勒戒後，認無繼續施用毒品之傾向，再由臺
    灣嘉義地方法院檢察署檢察官於八十八年一月二十七日，以八十八年度偵字六七
    八號不起訴處分確定。詎甲○○竟另基於施用第一級毒品海洛因之犯意及施用第
    二級毒品安非他命之概括犯意，分別於八十八年十二月一日某時許，在嘉義縣新
    港鄉○○村○○路一五八號其住處，以將第一級毒品海洛因摻入香煙內點火吸食
    之方式，施用第一級毒品海洛因一次，及自八十八年三月二十一日起至八十八年
    十二月一日止，在上開其住處等地，以將第二級毒品安非他命置於玻璃吸食器及
    玻璃球管內，再加熱燒烤使產生煙霧之方式，連續施用第二級毒品安非他命多次
    。其先於八十八年三月二十一日上午六時四十分許，在國道一號高速公路二四七
    公里北向處（雲林縣大埤鄉段）為警查獲，並扣得其所有殘留微量安非他命之玻
    璃球管一支。復於八十八年十二月一日晚間八時四十分許，在彰化縣埤頭鄉○○
    村○○路四之二號前，為警逮捕歸案，並扣得其所有之第一級毒品海洛因一小包
    （驗餘淨重○．一五公克）、第二級毒品安非他命一小包（驗餘淨重二．六三公
    克）、殘留微量海洛因之香菸壹支及殘留微量安非他命之玻璃吸食器一支。且經
    依本院以八十八年度毒聲字第五四九號裁定送觀察、勒戒後，認有繼續施用毒品
    之傾向，再經依本院八十八年度毒聲字第一六一二號裁定令入戒治處所施以強制
    戒治。
二、案經內政部警政署國道公路警察局第四警察隊報請臺灣雲林地方法院檢察署檢察
    官偵查起訴，及彰化縣警察局北斗分局報請臺灣彰化地方法院檢察署呈請臺灣高
    等法院檢察署檢察長核轉臺灣雲林地方法院檢察署檢察官併案審理。
    理  由
一、右揭事實，業據被告甲○○坦承不諱，復有白色粉末一小包、結晶一小包、玻璃
    球管一支、玻璃吸食器一支及香煙一支等物扣案可資佐證，而該等扣案物經送請
    法務部調查局鑑驗結果，確認白色粉末含有海洛因成分（驗餘淨重○．一五公克
    ，包裝重○．二七公克）、結晶一包係甲基安非他命（驗餘淨重二．六三公克，
    包裝重○．四二公克）、玻璃吸食器及玻璃球管均殘留有甲基安非他命、香煙殘
    留有海洛因，分別有該局八十九年一月三日，編號：000000000號鑑定
    通知書、八十九年五月二十五日（８９）陸（一）字第八九○三四六二九號及八
    十九年三月七日檢驗通知書各一紙附卷可稽，且被告於八十八年三月二十一日為
    警查獲時所採尿液，經送臺南縣衛生局檢驗結果，呈甲基安非他命陽性反應，有
    內政部警政署國道公路警察局第四警察隊八十八年三月二十三日公警國四刑字二
    八五五號函、臺南縣衛生局尿液檢驗成績書各一份在卷足參；另於八十八年十二
    月一日為警逮捕歸案及於翌日入勒戒處所觀察、勒戒時所採尿液，經分別送請彰
    化縣衛生局及長昕生活事業股份有限公司新東分公司檢驗結果，亦均呈甲基安非
    他命及嗎啡陽性反應，有彰化縣衛生局煙毒尿液檢驗成績書及彰化縣警察局委託
    檢驗尿液代號與真實姓名對照認證單各一紙與臺灣雲林看守所八十八年十二月十
    三日雲所境衛字第二四○○號函一份附卷可按，足徵被告之自白與事實相符，堪
    予採信。又被告前因施用毒品案件，經臺灣嘉義地方法院二次裁定送觀察、勒戒
    後，均認無繼續施用毒品之傾向，分別經臺灣嘉義地方法院檢察署檢察官於八十
    七年七月二十八日及八十八年一月二十七日，以八十七年度偵字第三二六二號及
    八十八年度偵字第六八七號不起訴處分確定，有各該不起訴處分書及臺灣雲林地
    方法院檢察署刑案資料查註紀錄表各一份在卷足憑。本件事證明確，被告三犯施
    用毒品之犯行洵堪認定。
二、查海洛因、安非他命分別係毒品危害防制條例第二條第二項第一款、第二款所規
    定之第一級毒品及第二級毒品，不得非法持有、施用。核被告所為，係犯毒品危
    害防制條例第十條第一項之施用第一級毒品罪及同條第二項之施用第二級毒品罪
    。其持有毒品進而施用，則其持有之低度行為為施用之高度行為所吸收，均不另
    論罪。再被告先後多次施用第二級毒品行為，時間緊接，犯罪構成要件相同，顯
    係基於概括犯意反覆為之，應依連續犯之規定，論以一罪，並依法加重其刑。被
    告所犯上開二罪間，犯意各別，行為互殊，犯罪構成要件不同，應分論併罰。被
    告前因違反麻醉藥品管理條例等案件，經臺灣嘉義地方法院判處有期徒刑五月，
    甫於八十四年十二月二十九日易科罰金執行完畢，此有臺灣雲林地方法院檢察署
    刑案資料查註紀錄表及臺灣高等法院被告全國前案紀錄表各一份在卷可按，其前
    受有期徒刑執行完畢，於五年以內再犯本件最重本刑為有期徒刑以上之罪，為累
    犯，應依刑法第四十七條之規定加重其刑。爰審酌被告素行，及其曾經二次觀察
    、勒戒後，均認無繼續施用毒品之傾向，而由臺灣嘉義地方法院檢察署檢察官分
    別為不起訴處分，有前開不起訴處分書各一份在卷足參，仍不知悔改，猶施用毒
    品不輟，及其施用毒品之期間、犯罪之動機、目的、手段、所生之危害與犯罪後
    坦承犯行，態度尚稱良好等一切情狀，分別量處如主文所示之刑，並定其應執行
    刑。
三、扣案之香煙、玻璃吸食器及玻璃球管各一支，均係被告所有，供其施用第一級毒
    品海洛因及第二級毒品安非他命之用，業據其供明在卷，且其內殘留微量海洛因
    或安非他命，因客觀上無從與該香煙、玻璃吸食器及玻璃球管析分，應與另扣案
    之第一級毒品海洛因一小包（驗餘淨重○．一五公克，包裝重○．二七公克）及
    安非他命一小包（驗餘淨重二．六三公克，包裝重○．四二公克），依毒品危害
    防制條例第十八條第一項前段之規定沒收銷燬之。至另扣案之注射針筒一支，為
    被告友人陳美麗所有，亦據被告供明在卷，且未殘留有毒品，有前開法務部調查
    局檢驗通知書可參，又非違禁物，爰不另為沒收之諭知，附此敘明。
據上論斷，應依刑事訴訟法第二百九十九條第一項前段，毒品危害防制條例第十條第
一項、第二項、第十八條第一項前段，刑法第十一條前段、第五十六條、第五十一條
第五款、第四十七條，判決如主文。
本案經檢察官林伯宇到庭執行職務。
中      華      民      國      八十九      年    七    月    十  三    日
                                        臺灣雲林地方法院刑事第一庭
                                            審判長法官  唐  光  義
                                            法      官  劉  為  丕
                                            法      官  廖  國  勝
右正本證明與原本無異。
如不服本判決，應於判決送達後十日內向本院提出上訴狀( 應附繕本 )。
                                            書  記  官  康  正  傳
中      華      民      國      八十九      年    七    月  十  三    日
附錄本案論罪科刑法條全文：
毒品危害防制條例第十條
第一項
施用第一級毒品者，處六月以上五年以下有期徒刑。
第二項
施用第二級毒品者，處三年以下有期徒刑。


司法院資訊處製作；財團法人民間司法改革基金會備份。
